【裁判字號】    98,審訴,427
【裁判日期】    981026
【裁判案由】    違反毒品危害防制條例
【裁判全文】
臺灣新竹地方法院宣示判決筆錄        98年度審訴字第427 號
公  訴  人  臺灣新竹地方法院檢察署檢察官
被      告  甲○○
指定辯護人  本院公設辯護人  乙○○
上列被告因違反毒品危害防制條例一案，經檢察官提起公訴（98
年度毒偵字第145 號）後，聲請本院改依協商程序而為判決，於
中華民國98年10月26日下午4 時在本院刑事第十一法庭宣示判決
，出席職員如下：
法官起立朗讀判決主文、犯罪事實要旨、處罰條文，及告以上訴
限制、期間並提出上訴狀之法院，且諭知記載其內容：
一、主  文：
    甲○○施用第一級毒品，累犯，處有期徒刑壹年；扣案之注
    射針筒壹支，沒收之。又施用第二級毒品，累犯，處有期徒
    刑捌月；扣案之甲基安非他命壹包毛重零點肆陸公克，沒收
    銷燬之。主刑部分應執行有期徒刑壹年伍月。
二、犯罪事實要旨：
（一）甲○○前曾於(1)民國94年4 月間，因違反毒品危害防制條
      例案件，經臺灣桃園地方法院（下稱桃園地院）於94年7
      月29日，以94年度訴字第1271號判決，分別判處有期徒刑
      10月、6 月，並經定應執行刑為有期徒刑1 年2 月，嗣於
      94年9 月1 日確定；(2)又於94年6 月間，因竊盜案件，經
      桃園地院於94年8 月25日，以94年度易字第966 號判決，
      判處有期徒刑10月，嗣於94年9 月19日確定；(3)又於94年
      11月間，因竊盜案件，經桃園地院於95年2 月8 日，以94
      年度易字第1552號判決，判處有期徒刑8 月，嗣於95年3
      月13日確定；(4)又於94年11月間，因違反毒品危害防制條
      例案件，經桃園地院於95年4 月28日，以95年度訴字第20
      8 號判決，分別判處有期徒刑1 年、8 月，並經定應執行
      刑為有期徒刑1 年6 月，嗣於95年6 月5 日確定。嗣因減
      刑條例實施，上開(1)(2)案件，經桃園地院於96年10月4 日
      ，以96年度聲減字第6479號裁定，分別減為有期徒刑5 月
      、3 月、5 月，並經定應執行刑為有期徒刑1 年1 月確定
      ；上開(3)(4)案件，亦經上述同裁定，分別減為有期徒刑4
      月、6 月、4 月，並經定應執行刑為有期徒刑1 年2 月確
      定後，復與上開(1)(2)之案件接續執行。於95年1 月31日入
      監執行，並於97年6 月13日縮短刑期假釋付保護管束出監
      ，嗣於97年8 月20日保護管束期滿假釋未經撤銷執行完畢
      。
（二）甲○○前於89年1 月間，因施用毒品案件，經桃園地院於
      89年1 月21日，以89年度毒聲字第528 號裁定送觀察、勒
      戒，並於89年1 月22日入所執行觀察勒戒後，因認有繼續
      施用毒品傾向，再經桃園地院於89年2 月15日，以89年度
      毒聲字第1112號裁定，令入戒治處所施以強制戒治1 年，
      於89年2 月17日入所執行強制戒治，嗣其強制戒治執行滿
      3 月後，經戒治處所認無繼續戒治之必要，經桃園地院於
      89年6 月26日，以89年度毒聲字第4395號裁定停止戒治，
      於89年7 月20日因停止其處分出監，所餘戒治期間付保護
      管束，旋其停止戒治所餘戒治期間於90年2 月14日屆滿，
      因期滿未經撤銷，視為強制戒治期滿執行完畢，並經臺灣
      桃園地方法院檢察署檢察官於90年2 月27日，以90年度戒
      偵字第182 號為不起訴處分。
（三）甲○○不知警惕，又於90年4 月間，因施用毒品案件，經
      桃園地院於90年5 月17日，以90年度毒聲字第2253號裁定
      ，令入戒治處所施以強制戒治1 年，於90年6 月21日入所
      執行強制戒治，嗣其強制戒治執行滿3 月後，經戒治處所
      認無繼續戒治之必要，經桃園地院於91年1 月28日，以91
      年度毒聲字第250 號裁定停止戒治，於91年2 月20日因停
      止其處分之出監，所餘戒治期間付保護管束，旋其停止戒
      治所餘戒治期間於91年6 月18日屆滿，因期滿未經撤銷，
      視為強制戒治期滿執行完畢；同時本次非法施用第一級、
      第二級毒品犯行，亦經桃園地院於90年5 月17日，以90年
      度訴字第1142號判決，分別判處有期徒刑7 月、4 月，並
      經定應執行刑為有期徒刑10月，嗣於90年10月2 日確定，
      並與他案接續執行，於92年1 月28日入監執行，並於93年
      10月6 日縮短刑期假釋付保護管束出監，並於94年4 月29
      日保護管束期滿假釋未經撤銷執行完畢。
（四）甲○○竟不知警惕，又於91年10月間，因施用毒品案件，
      經桃園地院於91年11月30日，以91年度毒聲字第3438號裁
      定，令入戒治處所施以強制戒治1 年，於92年7 月31日入
      所執行強制戒治，嗣於93年1 月9 日因法律修正而停止執
      行；同時本次非法施用第一級、第二級毒品犯行，亦經臺
      灣臺東地院於92年9 月10日，以92年度訴字第200 號判決
      ，分別判處有期徒刑9 月、5 月，並經定應執行刑為有期
      徒刑1 年，嗣於92年10月6 日確定，並與他案接續執行，
      於92年1 月28日入監執行，並於93年10月6 日縮短刑期假
      釋付保護管束出監，並於94年4 月29日保護管束期滿假釋
      未經撤銷執行完畢。
（五）甲○○仍不知警惕，又於94年4 月間，因施用第一級、第
      二級毒品案件，經桃園地院於94年7 月29日，以94年度訴
      字第1271號判決，分別判處有期徒刑10月、6 月，並經定
      應執行刑為有期徒刑1 年2 月，嗣於94年9 月1 日確定，
      復因減刑條例實施，分別減為有期徒刑5 月、3 月，並與
      他案定應執行刑為有期徒刑1 年1 月確定，其執行情形詳
      如上述（一）部分。
（六）甲○○不知悔改，又於94年11月間，因施用第一級、第二
      級毒品案件，經桃園地院於95年4 月28日，以95年度訴字
      第208 號判決，分別判處有期徒刑1 年、8 月，並經定應
      執行刑為有期徒刑1 年6 月，嗣於95年6 月5 日確定，復
      因減刑條例實施，分別減為有期徒刑6 月、4 月，並與他
      案定應執行刑為有期徒刑1 年2 月確定，其執行情形詳如
      上述（一）部分。
（七）甲○○不知悔改，於前開強制戒治處分執行完畢釋放後，
      「5 年內再犯」施用毒品案件，並經法院判處罪刑確定後
      ，(1)復基於施用第一級毒品海洛因的犯罪意思，於98年1
      月16日清晨5 時許，在其位於桃園縣新屋鄉○○村○○鄰○
      ○路380 號之住處內，以將海洛因粉末置入針筒內，再加
      水注射入體內之方式，施用第一級毒品海洛因1 次；(2)另
      基於施用第二級毒品甲基安非他命的犯罪意思，於上開時
      地，以將甲基安非他命置於玻璃球吸食器內，再以火燒烤
      ，吸其煙霧之方式，施用第二級毒品甲基安非他命1 次。
      嗣於98年1 月16日晚上11時許，在新竹市○區○○路930
      號金座汽車旅館B06 房為警查獲，並扣得其所有之注射針
      筒1 支、第二級毒品甲基安非他命1 包毛重0.46公克，嗣
      經警採集其尿液送驗結果，呈可待因、嗎啡、安非他命、
      甲基安非他命陽性反應，始悉上情。
三、處罰條文：
    毒品危害防制條例第10條第1 項、第2 項、第18條第1 項前
    段，刑法第11條、第47條第1 項、第51條第5 款、第38條第
    1 項第2 款。
四、協商判決除有刑事訴訟法第455 條之4 第1 項第1 款於本訊
    問程序終結前，被告撤銷協商合意或檢察官撤回協商聲請者
    ；第2 款被告協商之意思非出於自由意志者；第4 款被告所
    犯之罪非第455 條之2 第1 項所定得以協商判決者；第6 款
    被告有其他較重之裁判上一罪之犯罪事實者；第7 款法院認
    應諭知免刑或免訴、不受理者情形之一，及違反同條第2 項
    「法院應於協商合意範圍內為判決；法院為協商判決所科之
    刑，以宣告緩刑或2 年以下有期徒刑、拘役或罰金為限」之
    規定者外，檢察官與被告均不得上訴。
五、如有前項得上訴之情形，得自收受宣示判決筆錄送達之日起
    10日內，向本院提出上訴書狀，上訴於第二審法院。
中    華    民    國    98    年    10    月    26    日
                  刑事第九庭書  記  官  蕭汝芳
                            審判長法官  馮俊郎
以上筆錄正本係照原本作成。
中    華    民    國    98    年    10    月    26    日
                            書  記  官  蕭汝芳
附錄本案處罰實體法條全文：
毒品危害防制條例第10條第1 項、第2 項：
施用第一級毒品者，處6 月以上5 年以下有期徒刑。
施用第二級毒品者，處3 年以下有期徒刑。


司法院資訊處製作；財團法人民間司法改革基金會備份。
